臺灣臺中地方法院臺中簡易庭小額民事判決
                                    111年度中消小字第1號
原      告  楊濤    
被      告  台灣之星電信股份有限公司

法定代理人  林清棠  
訴訟代理人  黃存志  
上列當事人間損害賠償事件，於民國111年2月24日言詞辯論終結
，本院判決如下：
    主      文
原告之訴及假執行之聲請均駁回。
訴訟費用新臺幣壹仟元由原告負擔。
　　事實及理由
一、原告主張：
　㈠原告於民國109年11月間線上向被告申辦手機門號0000000000
    （下稱門號A)、0000000000號（下稱門號B)、月租費分別為
    新臺幣（下同）388元及599元，當初被告所推出方案以及廣
    告均強調上網吃到飽不限速、不限流，惟原告約於110年2月
    5日發現手機上網速度明顯下降，不到原有網速10分之1，原
    告先連絡被告之客服人員，但客服人員回覆並無異常，另名
    被告之人員於翌日來電表示，原告使用網路下載量過大，判
    定為非合理使用，因而調整原告手機門號使用順序，以致網
    速極為緩慢，並稱此為電腦系統自行調整非人為刻意導致。
    經原告陸續向國家通訊傳播委員會及臺中市政府消費爭議案
    件申訴協調會申訴，被告並未提出任何改善方案，僅要求原
    告解約繳交違約金攜碼轉至其他電信業者，放任緩慢網速至
    今，毫不理會原告提出之任何申訴。被告在與消費者締結契
    約時，並未就上網速度及用量之限制為清楚說明，事後再以
    其他藉口限制使用速度，應係不完全給付，爰依不完全給付
    準用給付不能之規定，請求被告賠償原告自110年2月5日至
    同年12月4日止，已繳納之10個月月租費之2分之1即4935元
    【（388元+599元）×10個月÷2＝4935元】等語。
　㈡並聲明：⑴被告應給付原告4935元及自起訴狀繕本送達翌日起
    至清償日止，按年息百分之5計算之利息。⑵願供擔保請准宣
    告假執行。
二、被告則以：
  ㈠原告於108年11月27日透過被告之網路門市攜碼申辦「4G_入
    門_約内388_雙11特案A_36M」專案，搭配OPPO Reno2手機（
    門號0000000000，綁約期間為108年12月4日至111年12月3日
    ）（即門號A)，及「4G_勁速_599_雙 11特案 A_36M」搭配 
    Microsoft New Surfacepro筆電（門號0000000000，綁約期
    間為108年12月2日至111年12月1日）（即門號B)。門號A專
    案内容為原告可享月租費388元，綁約期間内4G上網無限傳
    輸及其他語音、簡訊優惠，原告申辦時已預繳1萬4000元，
    並每月抵扣月租費等電信費用，迄今尚未折抵完畢，故原告
    迄今毋庸額外繳納費用，門號B專案内容為原告可享月租費5
    99元，綁約期間内4G上網無限傳輸及其他語音、簡訊優惠，
    原告申辦時已預繳 2萬1000元，並每月抵扣月租費等電信費
    用，迄今尚未折抵完畢，故原告迄今毋庸額外繳納費用。被
    告系統因於110年1月間偵測到原告所有門號A、B之上網傳輸
    量已分別達1851GB、1742GB，依據主管機關國家通訊傳播委
    員會統計公告被告單一用戶於110年1月之平均使用數據量約
    為29GB，其他電信業者用戶於110年1月之平均使用數據量為
    12GB〜28GB間，因此，原告申辦之門號A、B上網傳輸量明顯
    逾越一般用戶之平均數據使用量達60倍之多，有大量傳輸情
    事，足以合理懷疑原告使用網路頻寬已達不合常理使用程度
    。被告基於資源有限，為符合資源合理公平分配原則，並使
    每位申辦被告不限速門號專案之用戶均享有不限速之網路速
    率，被告須針對明顯不合常理使用網路之用戶調整網路使用
    之優先順序，包含調降用戶網路速率，避免該用戶使用網路
    頻寬超出合理使用量甚多，大量占用網路頻寬，排擠其他用
    戶使用網路之權益。被告於同年2月5日、2月6日針對門號A
    、B進行頻寬控管，原告仍可繼續使用被告提供之上網服務
    ，惟網路速率將受有限制。被告於110年4月6日、110年8月1
    日調解時已向原告說明上開情形，孰料原告無法接受，被告
    人員遂向原告表示可考慮解除合約、繳交違約金，並將門號
    A、B移轉至其他電信業者，原告亦不接受，是以兩造無法達
    成調解。
  ㈡依門號A、B之行動寬頻業務申請書肆、特約事項第1點均載明
    「立同意書人同意於使用門號期間，此門號係作為正常合法
    通信使用，不得為任何違法、異常撥打、大量傳輸、不合常
    理使用、不當商業行為，或其他權利濫用行為，包括但不限
    於轉接話務、電話行銷或長時間占用語音、長時間連結上網
    、長時間連續使用影音串流服務、作為伺服器設備或主機電
    腦應用、連續性網路攝影或廣播、自動資料傳遞或設備與設
    備間自動連結、大量訊務使用（如：自動應答、自動刪除、
    類似自動或手動路由裝置）、作為私有線路或全時間或指定
    資料連結之替代或備援、P2P/FTP及雲端檔案分享、不合理
    熱點分享行為（含長時間、超量連結等）、透過軟體或其他
    設備維持網路連續有效連結等情形，如有違反視同違約，台
    灣之星有權限制、暫停通信或降網路使用優先順序，必要時
    得逕行終止服務契約」，可知，原告已承諾使用門號期間，
    不得有任何大量傳輸、不合常理使用等行為，倘原告違反時
    ，被告得視情況限制、暫停通信或調降網路使用優先順序，
    則被告調降門號A、B之行動網路速率，以確保各用戶皆可公
    平分配到合理網路頻寬，並未違反兩造間合約之約定。
  ㈢縱被告存有不完全給付，原告申辦之門號A、B迄今仍繼續使
    用，且於110年6月之上網傳輸量仍分別達66GB、123GB，並
    無減損上網權益，故原告無由向被告請求負債務不履行之損
    害賠償責任。
  ㈣答辯聲明：⑴駁回原告之訴。⑵如受不利判決，願供擔保請准
    免為假執行。
三、得心證之理由
　㈠按企業經營者應確保廣告內容之真實，其對於消費者所負之
    義務不得低於廣告內容，消費者保護法第22條第1項定有明
    文。消費者與企業經營者就其商品或服務發生之法律關係，
    如因信賴企業經營者之廣告內容，依該廣告提供之訊息簽訂
    契約，企業經營者所負之契約責任，固應及於該廣告內容；
    惟商業廣告型態複雜，內容萬變，非盡符合法律行為之確定
    、可能、適法等有效要件，廣告得成為契約之一部，發生契
    約之效力者，其內容須具體明確，所提供之訊息，在交易習
    慣上足以使一般消費者信賴其將成為契約內容之一部，始足
    當之。倘消費者與企業經營者於締約時，就廣告內容已另為
    斟酌、約定，難認該廣告內容當然成為契約之一部（最高法
    院107年度台上字第1434號民事判決參照）。查兩造簽訂
　　行動寬頻業務申請書約定「肆、特約事項：1.立同意書人同
    意於使用門號（含移入門號）期間，此門號係作為正常合法
    通信使用，不得為任何違法、異常撥打、大量傳輸、不合常
    理使用、不當商業行為，或其他權利濫用行為，包括但不限
    於轉接話務、電話行銷或長時間占用語音、長時間連結上網
    、長時間連續使用影音串流服務、作為伺服器設備或主機電
    腦應用、連續性網路攝影或廣播、自動資料傳遞或設備與設
    備間自動連結、大量訊務使用（如：自動應答、自動刪除、
    類似自動或手動路由裝置）、作為私有線路或全時間或指定
    資料連結之替代或備援、P2P/FTP及雲端檔案分享、不合理
    熱點分享行為（含長時間、超量連結等）、透過軟體或其他
    設備維持網路連續有效連結等情形，如有違反視同違約，台
    灣之星有權限制、暫停通信或降網路使用優先順序，必要時
    得逕行終止服務契約。」，有該行動寬頻業務申請書在卷可
    稽（見卷第59、61頁）。兩造締約時既就網路使用大量傳輸
    及不合常理使用情形另有約定，被告得依此對於原告限制、
    暫停通信或降網路使用優先順序，原告自不得再以被告廣告
    「不限速上網」，主張被告應不附條件提供原告「不限速上
    網」之服務。
　㈡查原告所有門號A、B於110年1月間上網傳輸量分別達1851GB
    、1742GB，超過國家通訊傳播委員會統計公告被告單一用戶
    於110年1月之平均使用數據量約為29GB，其他電信業者用戶
    於110年1月之平均使用數據量為12GB〜28GB，有電信費帳單
    及國家通訊傳播委員會公開統計資料在卷可參（見卷第63-7
    3頁），堪認原告確有大量傳輸及不合常理使用上網情形，
    被告就原告之上網予以限制或降網路使用優先順序，合於契
    約約定，原告主張其手機門號使用網速極為緩慢，被告為不
    完全給付，並無理由。
四、從而，原告本於通信契約及不完全給付之法律關係，請求被
    告給付4935元及自起訴狀繕本送達翌日起至清償日止，按年
    息百分之5計算之利息，為無理由，應予駁回。假執行之聲
    請失所依附，併予駁回。
五、據上論結，本件原告之訴為無理由，依民事訴訟法第436條
    之19第1項、第78條，判決如主文。
中　　華　　民　　國　　111 　年　　3 　　月　　25　　日
                  臺灣臺中地方法院臺中簡易庭
                                  法  官  熊祥雲
以上正本係照原本作成。
如不服本判決，應於送達後20日內，以判決違背法令為理由，向
本院提出上訴狀並表明上訴理由（上訴理由應表明一、原判決所
違背之法令及其具體內容；二、依訴訟資料可認為原判決有違背
法令之具體事實），如於本判決宣示後送達前提起上訴者，應於
判決送達後20日內補提上訴理由書（須附繕本）。如委任律師提
起上訴者，應一併繳納上訴審裁判費。
中　　華　　民　　國　　111 　年　　3 　　月　　25　　日
                                  書記官  王麗麗